【裁判字號】    94,交聲,1249
【裁判日期】    950125
【裁判案由】    違反道路交通管理處罰條例聲明異議
【裁判全文】
臺灣臺北地方法院交通事件裁定        94年度交聲字第1249號
原處分機關  臺北市交通事件裁決所
異議人即
受處分人    漢生商行有限公司
代 表 人    葛台利
上列異議人即受處分人因違反道路交通管理處罰條例案件，對於
臺北市交通事件裁決所九十四年十一月二十二日北市裁二字第裁
22-A3P020020號裁決書所為之處分，聲明異議，本院裁定如下：
    主  文
異議駁回。
    理  由
一、原處分機關處分意旨以異議人即受處分人漢生商行有限公司
    所有之BN-6206號自用小客車於民國九十四年九月三十日晚
    間九時四十三分許為台北市政府警察局交通警察大隊直屬第
    二分隊執勤警員查獲於台北市○○路二五三號前禁止臨時停
    車處所－人行道停車，當場拍照取證，而製單逕行舉發BN-6
    206號自用小客車所有人漢生商行有限公司「在禁止臨時停
    車處所停車」之交通違規，移送台北市交通事件裁決所依路
    交通管理處罰條例第五十六條第一項第一款規定裁處異議人
    罰鍰台幣九百元。異議人聲明異議意旨以現場如附照片六張
    明顯看出現場並非員警所說人行道或行人穿越道，異議人主
    張現場為一般車道，現場當時無任何禁停標線，若員警裁示
    為在人行道停車或延伸為不劃標線亦屬違規，實屬強詞無理
    ，而異議人提出申訴後，交通單位隨補劃紅線，讓異議人深
    感不解曲曲小事跑四次公署尚未了結，今日再請貴庭議辦，
    實有浪費社會資源，異議人主張事實、公平等語。
二、按路面邊線，用以指示路肩或路面外側邊緣之界線。其線型
    為白實線，線寬為十五至二十公分，整段設置。但交岔路口
    及劃設有禁止停車線、禁止臨時停車線處或地面有人行道之
    路段得免設之。道路交通標誌標線號誌設置規則第一百八十
    三條明文規定在案。而人行道不得臨時停車、禁止臨時停車
    處所不得停車、設有禁止停車標誌、標線之處所不得停車，
    道路交通安全規則第一百十一條第一項第一款、第一百十二
    條第一項第一、第四款分別定有明文。是由上開規定可知，
    所稱禁止停車之處所，有二種不同之性質，其一為經劃設標
    線或設置標誌後始禁止停車之相對禁止停車處所，此際，標
    線、標誌之劃設具有創設性，另者為諸如禁止臨時停車處所
    等絕對禁止停車之處所，此種乃不待主機關劃設標線或設置
    號誌，本質上即禁止停車，惟若設有禁止停車之標誌、標線
    ，則僅具有提醒、督促駕駛人注意之作用而已。又汽車駕駛
    人在禁止臨時停車處所停車者，處新台幣六百元以上一千二
    百元以下罰鍰，道路交通管理處罰條例第五十六條第一項第
    一款亦定有明文，而人行道依道路交通管理處罰條例第三條
    第三款規定，乃指為專供行人通行之騎樓、走廊，及劃設供
    行人行走之地面道路，與人行天橋及人行地下道。
三、經查：
(一)、受處分人所有之車輛，於前揭時、地停放在台北市○○路二
    五三號前，為台北市政府警察局交通警察大隊直屬第二分隊
    執勤員警以違反道路交通管理處罰條例第五十六條第一項第
    一款在禁止臨時停車之處所停車之事實，有台北市政府警察
    局九十四年十月五日北市警交大字第A3P020020O 號舉發違
    反道路交通管理事件通知單影本、逕行舉發之違規照片六紙
    、台北市政府警察局交通警察大隊九十四年十一月七日北市
    交大執字第09435051900號書函附卷可參。
(二)、又證人即拍照填單逕行舉發之台北市政府警察局交通大隊直
    屬第二分隊警員吳振達於九十四年十二月十三日本院調查時
    證稱：「…（現場是什麼場所？）就是異議人所說的一家工
    廠的倉庫門口…車子停放在人行道的延伸線部分，屬於人行
    道範圍…現場是屬於靠士林夜士附近，兩邊都有紅磚道，受
    處分人是停放在兩個紅磚道之間，行走在紅道的行人必須要
    繞過他的車子才能通行…」，表示拍照取締當時受處分人所
    有之BN -6206號自用小客車依據道路交通管理處罰條例第三
    條第三款規定是停在人行道上，並提出取締現場照片三紙為
    證；是原舉發機關是以BN-6206號自用小客車停放在人行道
    ，是原舉發機關並非以紅線停車（道路交通管理處罰條例第
    五十六條第一項第四款）加以舉發；況且上開舉發通知單、
    裁決書所載舉發違規事實、違反法條，分別記載在禁止臨時
    停車之處所－人行道停車、道路交通管理處罰條例第五十六
    條第一項第一款。受處分人爭執現場完全沒有紅線或行人穿
    越道，與本件舉發其違規無關。
(三)、依據卷附之舉發照片六紙（本院卷第九、十頁）、受處分人
    及證人吳振達提出之取締現場照片五紙（本院卷第六、第二
    十四頁），及受處分人漢生商行有限公司之負責人葛台利供
    述：「…就是第六頁上方照片一紅磚牆的前方…是一個倉庫
    的門口…」，可知受處分人所有之N-6206號自用小客車停放
    位置係在基河路二五三號建物伸縮鐵門左前方，且靠近左側
    之紅磚道，為該紅磚道延伸後之柏油路面，而該建物伸縮鐵
    門右端亦為紅磚道，該停車位置同時亦屬劃設供行人行走之
    地面道路。依現場停車照片以觀，該處係供行人於道路側邊
    通行之唯一路線，停車於該處勢將影響行人之通行，故依道
    路交通管理處罰條例第三條第三款規定，該停車處亦為係人
    行道之一部分。受處分人之汽車停放地點既為人行道，而人
    行道本即不得臨時停車，無待另設禁止停車標線。至於台北
    市○○路二五三號前於受處分人遭取締後始經主管機關派人
    前往設置路邊紅實線之禁止臨時停車標線，此亦據證人吳振
    達陳明在卷，並有受處分人及證人吳振達提出之取締現場照
    片可稽，惟如前所述，異議人遭舉發之違規事實與該處使否
    劃設紅線無涉，BN-6206號自用小客車係停在人行道上，為
    絕對禁止停車之處所，若設有禁止停車之標誌、標線，則僅
    具有提醒、督促駕駛人注意之作用而已，並不影響受處分人
    於禁止臨時停車處所停車之違規事實，而得據此主張免責。
    是本件事證明確，受處分人所有被舉發車輛確有前揭違規行
    為堪以認定。
四、綜上所述，受處分人確有於前揭時間將其所有之上開車輛停
    放於人行道之違規行為，是其已違反道路交通管理處罰條例
    第五十六條第一項第一款之規定；又受處分人於舉發通知單
    上所載應到案日期前向原處分機關提出申訴，是原處分機關
    依道路交通管理處罰條例第五十六條第一項第一款、違反道
    路交通管理事件統一裁罰基準表等規定，裁處受處分人罰鍰
    九百元，經核並無違誤。本件受處分人猶執前詞，指摘原處
    分不當，為無理由，應予駁回。
五、據上論斷，應依道路交通管理處罰條例第八十七條第二項、
    道路交通案件處理辦法第十九條，裁定如主文。
中    華    民    國    95    年    1     月    25    日
                            臺灣臺北地方法院交通法庭
                                  法  官 林婷立
上正本證明與原本無異
如不服本裁定，應於裁定送達後五日內向本院提出抗告狀。
                                  書記官 王曉雁
中    華    民    國    95    年    1     月    25    日


司法院資訊處製作；財團法人民間司法改革基金會備份。
